臺灣橋頭地方法院刑事裁定　
111年度聲字第743號
聲  請  人  臺灣橋頭地方檢察署檢察官
受  刑  人  連家賢


上列聲請人因受刑人數罪併罰有二裁判以上，聲請定其應執行之
刑（111年度執聲字517號），本院裁定如下：
    主  文
連家賢犯附表所示之罪，所處附表所示之刑，應執行拘役壹佰貳
拾日，如易科罰金，以新臺幣壹仟元折算壹日。
    理  由
一、聲請意旨略以：受刑人連家賢因犯竊盜罪，先後經法院判決
    確定如附表，應依刑法第50條第1項前段、第53條、第51條
    第6款規定，定其應執行之刑，爰依刑事訴訟法第477條第1
    項規定聲請裁定等語。
二、按數罪併罰，有二裁判以上者，依刑法第51條之規定，定其
    應執行之刑；數罪併罰，分別宣告其罪之刑，宣告多數拘役
    者，於各刑中之最長期以上，各刑合併之刑期以下，定其刑
    期，但不得逾120日，刑法第53條、第51條第6款分別定有明
    文。次按法律上屬於自由裁量之事項，有其外部性界限及內
    部性界限，並非概無拘束。依據法律之具體規定，法院應在
    其範圍選擇為適當之裁判者，為外部性界限；而法院為裁判
    時，應考量法律之目的，及法律秩序之理念所在者，為內部
    性界限。法院為裁判時，二者均不得有所踰越（最高法院80
    年台非字第473號判決意旨參照）。在數罪併罰，有2裁判以
    上，定其應執行之刑時，固屬於法院自由裁量之事項，然仍
    應受前揭外部性界限及內部性界限之拘束（最高法院92年度
    台非字第227號判決意旨參照）。
三、經查，受刑人所犯附表所示之罪，業經法院先後判處附表所
    示之刑，而於附表所示之日期分別確定在案，有臺灣高等法
    院被告前案紀錄表、各該刑事判決書等在卷可稽，其中附表
    編號1至10部分曾定應執行刑為拘役120日，茲檢察官聲請定
    其應執行之刑，本院審核認聲請為正當。本院衡酌受刑人所
    犯如附表所示之罪均為竊盜案件，犯罪時間為民國107年11
    月30日至109年4月4日間，依上開各罪之罪質及犯罪所生之
    危害不同等總體情狀，就受刑人所犯各罪，合併定其應執行
    之刑如主文，並諭知易科罰金之折算標準。
四、依刑事訴訟法第477條第1項，刑法第53條、第51條第6款、
    第41條第1項前段，裁定如主文。
中　　華　　民　　國　　111 　年　　7 　　月　　20　　日
                  刑事第四庭    法  官  廖華君
以上正本證明與原本無異。
如不服本裁定，應於收受送達後5 日內向本院提出抗告狀。
中　　華　　民　　國　　111 　年　　7 　　月　　20　　日
　　　　　　　　　　　　　　　　書記官  顏宗貝

【附表】
編號 罪名   宣告刑  犯罪日期（民國）       最後事實審         確定判決      法院及案號  判決日期（民國） 法院及案號  確定日期（民國） 1 竊盜 拘役30日，如易科罰金，以新臺幣1,000元折算1日。 109年1月9日 臺灣高雄地方法院109年度簡字第443號 109年4月22日 臺灣高雄地方法院109年度簡字第443號 109年5月20日 2 竊盜 拘役50日，如易科罰金，以新臺幣1,000元折算1日。 109年3月20日 臺灣臺南地方法院109年度簡字第1490號 109年5月29日 臺灣臺南地方法院109年度簡字第1490號 109年7月14日 3 竊盜 拘役10日，如易科罰金，以新臺幣1,000元折算1日。 108年12月29日 臺灣高雄地方法院109年度簡字第1147號 109年7月20日 臺灣高雄地方法院109年度簡字第1147號 109年8月27日 4 竊盜 拘役20日，如易科罰金，以新臺幣1,000元折算1日。 107年11月30日 臺灣高雄地方法院109年度簡字第1148號 109年7月20日 臺灣高雄地方法院109年度簡字第1148號 109年8月27日 5 竊盜 拘役30日，如易科罰金，以新臺幣1,000元折算1日。 108年5月7日 臺灣高雄地方法院109年度簡字第1148號 109年7月20日 臺灣高雄地方法院109年度簡字第1148號 109年8月27日 6 竊盜 拘役40日，如易科罰金，以新臺幣1,000元折算1日。 108年10月28日 臺灣高雄地方法院109年度簡字第1148號 109年7月20日 臺灣高雄地方法院109年度簡字第1148號 109年8月27日 7 竊盜 拘役30日，如易科罰金，以新臺幣1,000元折算1日。 108年12月5日 臺灣高雄地方法院109年度簡字第1148號 109年7月20日 臺灣高雄地方法院109年度簡字第1148號 109年8月27日 8 竊盜 拘役50日，如易科罰金，以新臺幣1,000 元折算1 日。 109年3月9日 臺灣高雄地方法院109年度簡上字第223號 109年10月30日 臺灣高雄地方法院109年度簡上字第223號 109年10月30日 9 竊盜 拘役20日，如易科罰金，以新臺幣1,000元折算1日。 109年3月22日 臺灣高雄地方法院109年度簡字第3834號 109年11月20日 臺灣高雄地方法院109年度簡字第3834號 109年12月30日 10 竊盜 拘役30日，如易科罰金，以新臺幣1,000元折算1日。 109年4月4日 臺灣士林地方法院109年度審簡字第1084號 109年12月24日 臺灣士林地方法院109年度審簡字第1084號 110年1月26日 11 竊盜 拘役40日，如易科罰金，以新臺幣1,000元折算1日。 108年11月15日 臺灣橋頭地方法院109年度簡上字第186號 110年1月21日 臺灣橋頭地方法院109年度簡上字第186號 110年1月21日 備註 1、編號1至10所示之罪曾定應執行拘役120日，如易科罰金，以新臺幣1,000元折算1日